Carlos Alva Casana

Calle Corbeta la Unión 150 - Santiago de Surco - Lima - Perú ☐ +51 936714503 • ☑ coalva.94@gmail.com • in coalva

Resumen

Ingeniero Industrial especializado en Transformación Digital, Inteligencia de Negocios y Optimización de Procesos. Con experiencia en tecnología, analítica de datos y automatización, he liderado iniciativas que mejoran la eficiencia operativa y agilizan la toma de decisiones. Mi enfoque estratégico permite transformar procesos tradicionales en soluciones digitales innovadoras, generando impacto en el negocio.

Experiencia

Coordinador de Innovación y Sistemas Tecnológicos

01/2024 - 12/2024

MACRIS PERU S.A.C

Chimbote, Perú

- Proporcioné soporte técnico que permitió la creación de informes y aplicaciones, reduciendo los tiempos de respuesta en un 30% de la forma habitual.
- Gestioné la administración de cuentas corporativas, optimizando la configuración y reduciendo los problemas de acceso.
- Implementé nuevas herramientas y sistemas tecnológicos que mejoraron la eficiencia operativa reduciendo el Lead
 Time un 35%.

Coordinador de Mejoras Tecnológicas y Desarrollo de Negocios

07/2023 - 12/2023

METALPROTEC S.A.C.

Trujillo, Perú

- Reduje en 30% los tiempos de respuesta en la generación de informes mediante la implementación de automatización y dashboards interactivos.
- Optimicé la configuración de cuentas corporativas, disminuyendo los problemas de acceso y mejorando la eficiencia de gestión.
- o Implementé nuevas herramientas digitales que redujeron el Lead Time en un 35%, mejorando el flujo de trabajo y la productividad operativa.

Practicante Inteligencia Comercial

09/2022 - 12/2022

METALPROTEC S.A.C.

Chimbote, Perú

- Diseñé e implementé dashboards interactivos que mejoraron la visibilidad de KPI's, facilitando la toma de decisiones estratégicas.
- Creé informes y presentaciones de alto impacto que respaldaron decisiones clave en la compañía, aumentando la eficiencia operativa.
- Analicé las necesidades del cliente y proporcioné insights estratégicos que optimizaron la satisfacción del usuario final.

Asistente de Operaciones y Analítica

07/2021 - 08/2022

J&L INGENIERIA Y SERVICIOS S.A.C

Chimbote. Perú

- O Lideré la coordinación de operaciones diarias, logrando una mejora del 20% en la productividad mediante la optimización de procesos.
- O Supervisé y gestioné un equipo de analistas, asegurando la entrega eficiente de reportes y análisis detallados.
- O Implementé herramientas de automatización que redujeron los tiempos de generación de informes en un 40%.

Asistente Administrativo

04/2013 - 04/2014

GERDAU - SIDERPERU

Lima, Perú

- O Elaboré reportes gerenciales diarios sobre producción, ventas y stock, facilitando la toma de decisiones estratégicas.
- O Evalué el cumplimiento de medidas de calidad y seguridad, optimizando procesos internos.
- O Gestioné pedidos y movimientos internos de productos, asegurando trazabilidad y eficiencia.

Educación

Diplomado en Ciencia de datos, Dashboards e inteligencia de negocios UNIVERSIDAD PRIVADA DEL NORTE	10/2022 – 03/2023 Lima, Perú
Ingeniería Industrial UNIVERSIDAD CESAR VALLEJO	08/2017 – 07/2023 Chimbote, Perú
Full Stack Web Development LE WAGON	11/2021 – 02/2022 Lima, Perú

Certificados

- O Dominio de Excel | Fundación Romero
- Scrum Fundamentals | SCRUMstudy
- SQL Server Fundamentals | ADDC PERÚ

Proyectos Destacados

- Optimización de Gestión de Productos a través de Aplicación Móvil
 - Desarrollé una app responsive integrada al sistema, gestionando productos en tiempo real en múltiples almacenes y ubicaciones, optimizando el control de inventarios y facilitando el uso en dispositivos móviles.
 - Se logró reducir un 35% el Lead Time, mejorando la productividad de los asesores comerciales en visitas técnicas.
- Implementación de Herramientas Tecnológicas para Mejorar la Comunicación y Eficiencia Interna Implementé plataformas tecnológicas como Microsoft Exchange y Teams, optimizando la comunicación y aumentando la eficiencia operativa interna de la empresa.
 - Se logró reducir un 30% los tiempos de respuesta y errores al tener procesos mejor automatizados

Habilidades técnicas

- o Idiomas: Inglés Intermedio
- Gestión de proyectos: Metodologías ágiles, Scrum, Kanban
- O Gestión estratégica y operativa: Gestión del cambio, transformación digital
- o Análisis de datos / Machine Learning: SQL, Python, Excel, R
- O Visualización de datos / IDEs: Power BI, Visual Studio Code, RStudio, Colab, Jupyter Notebooks
- O Herramientas colaborativas / CRM / ERP:Planner, Trello, Asana, Slack, Teams, Jira, SAP
- Cloud / Otros: Microsoft Sharepoint, Git, DAX, JavaScript

Habilidades blandas

- O Liderazgo: Amplia capacidad para inspirar y motivar equipos hacia el logro de objetivos en común.
- o Comunicación: Excelentes habilidades de comunicación interpersonal, facilitando la colaboración
- O Resolución de problemas: Enfoque analítico para identificar y resolver problemas complejos de manera eficiente.

Información Adicional

- O Siempre con una actitud optimista y positiva, transmitiendo energía positiva a los que me rodean
- O Me encanta viajar y conocer nuevas culturas e historias. Espero muy pronto poder conocer el extranjero.
- O Amo caminar, es mi pasión mas grande, suelo dar 10,000 pasos diarios.
- Me fascina todo lo que tenga que ver con tecnología y estudiar el porqué de las cosas.